【裁判字號】    94,上訴,1677
【裁判日期】    950511
【裁判案由】    毒品危害防制條例
【裁判全文】
臺灣高等法院臺中分院刑事判決        94年度上訴字第1677號
上  訴  人
即  被  告  乙○○
                    現寄押於臺灣臺中監獄
上列上訴人因毒品危害防制條例案件，不服臺灣苗栗地方法院94
年度訴字第101號中華民國94年5月13日第一審判決（起訴案號：
臺灣苗栗地方法院檢察署 94年度毒偵字第103號，併辦案號：臺
灣新竹地方法院檢察署94年度毒偵字第574號、94年度偵字第105
1號、臺灣苗栗地方法院檢察署94年度毒偵字第413、891、 1563
、1735號），提起上訴，本院判決如下：
    主  文
原判決撤銷。
乙○○連續施用第一級毒品，處有期徒刑壹年玖月。扣案如附表
壹所示之物沒收銷燬、附表貳所示之物沒收。
    事  實
一、乙○○前於民國（下同）92年間因毒品危害防制條例案件，
    經台灣苗栗地方法院以92年度毒聲字第190 號裁定送觀察勒
    戒，執行後認無繼續施用毒品傾向，於92年4月4日觀察勒戒
    執行完畢後釋放，並於同日經該台灣苗栗地方法院檢察署檢
    察官以92年度毒偵字第241 號為不起訴處分。詎乙○○猶不
    知戒絕毒癮，於觀察、勒戒執行完畢釋放後五年內，復基於
    施用第一級毒品海洛因之概括犯意，自93年7 月間某日起至
    94年12月26日下午 3時許，先後在苗栗縣竹南鎮○○路一七
    二之一號二樓、竹南鎮龍鳳里三鄰山寮四十之一號等處以將
    海洛因加水稀釋後，再以注射針筒注射之方式連續施用第一
    級毒品海洛因多次，平均約一日施用二次，嗣分別於下列時
    、地為警查獲： 94年1月14日23時許在苗栗縣竹南鎮○○
    路178號前為警查獲，並扣得第一級毒品海洛因十五包 （驗
    餘淨重五點二八公克）及其所有供施用海洛因使用之分裝剷
    二支、注射針筒五支及預備供施用海洛因使用之分裝塑膠袋
    一一三個暨非其所有之研磨器一組，經警採其尿液送驗結果
    呈嗎啡陽性反應。 94年2月16日17時30分許在新竹市○○
    區○○路五段六四八巷一一八弄與西濱公路口為警查獲，並
    扣得以猴仙牌火柴盒二個裝之第一級毒品海洛因十八包（淨
    重四點六○公克）、海洛因一包（淨重二十九點六一公克，
    海洛因量微，無法檢出海洛因純度值）、含海洛因香菸一支
    （重零點七三公克）、及其所有供施用海洛因使用之注射針
    筒一支，經警採其尿液送驗結果呈甲基安非他命陽性、嗎啡
    陽性反應。94年3月6日10時10分許在苗栗縣竹南鎮龍鳳里
    三鄰山寮四十之一號為警執行肅竊查抄勤務時查獲，並扣得
    第一級毒品海洛因三包（驗餘淨重零點三六公克）、其所有
    供施用海洛因使用之刮杓一支、注射針筒一支，經警採其尿
    液送驗結果呈嗎啡、甲基安非他命陽性反應。 94年5月14
    日17時40分許在苗栗縣竹南鎮○○路與大營路口為警查獲，
    並扣得海洛因八包（淨重一點八四公克），經警採其尿液送
    驗結果呈嗎啡及甲基安非他命陽性反應。 94年10月7日15
    時50分許在苗栗縣竹南鎮○○里○○街與龍山路口為警查獲
    ，並扣得海洛因一包（淨重零點三九公克），經警採其尿液
    送驗結果呈嗎啡及甲基安非他命陽性反應。94年11月22日
    16時50分許在苗栗縣竹南鎮龍鳳里山寮四十之一號為警持搜
    索票查獲，並扣得供裝施用海洛因之空塑膠袋七個、注射針
    筒一支及安非他命吸食器一組，經警採其尿液送驗結果呈嗎
    啡陽性反應。94年12月26日18時15分許在苗栗縣竹南鎮○
    ○里○○路248號2樓 5室，經其同意搜索查獲海洛因共二十
    三包（淨重二點六六公克），經警採其尿液送驗結果呈可嗎
    啡及甲基安非他命陽性反應。
二、案經新竹市警察局第三分局報由台灣苗栗地方法院檢察署檢
    察官偵查起訴及檢察官移送併案審理。
    理  由
一、上開連續施用第一級毒品海洛因之犯罪事實業據被告於警訊
    、偵查、原審及本院審理時坦承不諱，核與被告於上述時地
    為警查獲後所採尿液送驗結果均呈嗎啡陽性反應相符，有新
    竹市衛生局不法藥物尿液初步篩檢報告書一張、中山醫學大
    學附設醫院藥物濫用檢測中心檢驗報告四張、台灣檢驗科技
    股份有限公司檢驗報告二張在卷可參，並有第一級毒品海洛
    因六十九包、含海洛因香菸壹支及分裝剷二支、注射針筒八
    支、包裝塑膠袋一百二十個、刮杓一支、火柴盒二個等物扣
    案可佐，扣案之海洛因六十九包及含海洛因香菸一支經送鑑
    結果確含有第一級毒品海洛因，其中海洛因十五包（驗餘淨
    重五點二八公克）、海洛因十八包（淨重四點六○公克）、
    海洛因一包（淨重二十九點六一公克，海洛因量微，無法檢
    出海洛因純度值）、含海洛因香菸一支（重零點七三公克）
    、海洛因三包（驗餘淨重零點三六公克）、海洛因八包（淨
    重一點八四公克）、海洛因一包（淨重零點三九公克）、海
    洛因二十三包（淨重二點六六公克），有法務部調查局鑑定
    通知八張在卷可按，被告自白與事實相符，應可採信。又被
    告於92年間因毒品危害防制條例案件，經台灣苗栗地方法院
    以 92年度毒聲字第190號裁定送觀察勒戒，執行後認無繼續
    施用毒品傾向，於92年4月4日觀察勒戒執行完畢後釋放，有
    台灣高等法院被告前案紀錄表在卷可考。再被告雖否認九十
    四年二月十六日查扣之物品非其所有，辯稱：係阿宏所有，
    然證人林添發於警訊時業已證述：扣案之海洛因及注射針筒
    均係被告所有，長壽牌香菸一包係其所有，由其抽出其中一
    支交由被告將海洛因摻入其內等語甚詳（被告對林添發之證
    述表示沒有意見，本院自得採酌），並有新竹市警察局第三
    分局朝山派出所偵查報告書在卷可稽，況該等物品均丟在被
    告被查獲處旁邊，裝毒品之火柴盒與被告於九十四年一月十
    四日被查獲時持有之火柴盒相同，該等物品係被告所有應可
    認定。本件事證明確，被告犯行應堪認定。
二、核被告所為係犯毒品危害防制條例第十條第一項之罪嫌，被
    告持有毒品海洛因之低度行為為施用之高度行為所吸收，不
    另論科，被告先後多次施用，所為時間緊接，犯構成要件相
    同之罪，顯係基於概括犯意反覆為之，為連續犯，依刑法第
    五十六條規定加重其刑，公訴人雖僅就被告於九十四年一月
    十四日以前施用之犯行起訴，然其餘部分與起訴判罪部分間
    有連續犯之裁判上一罪關係如上述，為起訴效力所及，本院
    自應併予審理。被告於本院審理時雖稱：伊於九十四年一月
    間被查獲時有幫警破獲藥頭，經原審於九十四年四月二十九
    日以電話向新竹市警察局第三分局查詢，被告確有於該次被
    查獲後供出上游詹進明，進而查獲之事實，然查被告嗣後多
    次施用毒品海洛因被查獲，可見其毒品來源不一，被告並未
    每次均供出上手，自無從依毒品危害防制條例第十七條之規
    定減刑。原審予以論罪科刑，固非無見，然原審判決未及就
    被告於九十四年五月二十日以後施用之犯行併審，尚有未洽
    ，被告以原審量刑過重為由上訴雖無理由，然原審判決既有
    如上未當之處，應由本院將其撤銷改判。爰審酌被告之前即
    有施用毒品前科，曾經法院裁定送觀察勒戒，尤未能戒絕毒
    品，於本案偵審期間仍一再施用，及施用毒品除戕害自己身
    體健康，對社會治安並有不良影響，暨其施用之期間、頻率
    ，犯罪後坦承罪行，態度尚佳等一切情狀，量處如主文第二
    項所示之刑。扣案如附表一所示之毒品海洛因及摻海洛因之
    香菸，依毒品危害防制條例第十八條第一項前段宣告沒收銷
    燬，如附表二所示之物，係被告所有供施用毒品海洛因使用
    及預備之物，依刑法第三十八條第一項第二款之規定宣告沒
    收。
三、台灣苗栗地方法院檢察署檢察官九十四年度毒偵字第一七三
    五號及九十五年度毒偵字第五號移送併辦意旨所述被告於九
    十四年十一月二十二日為警採尿前九十六小時內某時及同年
    十二月二十四日晚上八時許，在苗栗縣竹南鎮龍鳳里三鄰山
    寮四十之一號住處施用第二級毒品甲基安非他命二次之事實
    ，與上述判決部分並無裁判上一罪之關係，本院無從併審，
    應退回移送單位由檢察官另行偵辦。
四、據上論斷，應依刑事訴訟法第三百六十九條第一項前段、第
    三百六十四條、第二百九十九條第一項前段、毒品危害防制
    條例第十條第一項、第十八條第一項前段、刑法第十一條前
    段、第五十六條、第三十八條第一項第二款規定，判決如主
    文。
本案經檢察官甲○○到庭執行職務。
中    華    民    國    95    年    5     月    11    日
              刑事第九庭  審判長法  官  陳  筱  珮
                                法  官  余  仕  明
                                法  官  康  應  龍
上列正本證明與原本無異。
如不服本判決應於收受送達後十日內向本院提出上訴書狀，其未
敘述上訴之理由者並得於提起上訴後十日內向本院補提理由書（
均須按他造當事人之人數附繕本）。
                                書記官  姚  錫  鈞
中    華    民    國    95    年    5     月    12    日
附表一：
第一級毒品海洛因陸拾玖包 (合計淨重肆拾肆點柒肆公克，不含
包裝塑膠袋)及含海洛因香菸壹支（淨重零點七三公克）。
附表二：
分裝剷貳支、注射針筒捌支、包裝塑膠袋壹百捌拾玖個、刮杓壹
支、火柴盒貳個。
                                                      Ｒ


司法院資訊處製作；財團法人民間司法改革基金會備份。
